臺灣臺北地方法院刑事裁定　　　　　　100年度聲判字第273號
聲　請　人　愛旺奈米生物科技有限公司
代　表　人　陳郁文
被　　　告　藍善德
　　　　　　余景仁
上列聲請人因告訴被告背信案件，不服臺灣高等法院檢察署檢察
長中華民國100年9月30日100年度上聲議字第6890號駁回聲請再
議之處分（原不起訴處分案號：臺灣臺北地方法院檢察署98年度
偵字第15997號、98年度偵續字第739號、99年度偵續一字第132
號、偵續二字第96號），聲請交付審判，本院裁定如下：
    主  文
聲請駁回。
    理  由
一、聲請人即告訴人愛旺奈米生物科技有限公司聲請交付審判意
    旨詳附件所示。
二、按告訴人不服上級法院檢察署檢察長或檢察總長認再議為無
    理由而駁回之處分者，得於接受處分書後十日內委任律師提
    出理由狀，向該管第一審法院聲請交付審判，刑事訴訟法第
    258條之1第1項定有明文。經查：聲請人以被告等涉犯背信
    罪嫌，向臺灣臺北地方法院檢察署檢察官提出告訴，經該署
    檢察官以臺灣臺北地方法院檢察署98年度偵字第15997號、
    98年度偵續字第739號、99年度偵續一字第132號、偵續二字
    第96號為不起訴處分，經聲請人聲請再議，而臺灣高等法院
    檢察署檢察長認再議無理由，以100年度上聲議字第6890號
    處分書駁回再議聲請，聲請人於民國100年10月6日收受處分
    書，並於同年月14日委任律師提出理由狀向本院聲請交付審
    判各情，業經本院調取偵查卷宗核閱屬實，復有聲請人所提
    蓋有本院收狀日期戳章之聲請交付審判狀、委任狀附卷為憑
    ，是聲請程序核屬適法，先予敘明。
三、按刑事訴訟法第258條之1增訂「聲請法院交付審判制度」，
    其目的係對檢察官起訴裁量之制衡，而於檢察機關內部監督
    機制外，另設檢察機關以外監督機制，由法院保有最終審查
    權，以提供告訴人救濟途徑，刑事訴訟法第258條之1立法理
    由闡釋甚詳。又我國刑事訴訟制度採控訴原則，法院非經檢
    察官提起公訴或自訴人提出自訴，本無從對任何事實進行審
    理，故法院受理交付審判聲請案件，並不得就聲請人新提出
    之證據再為調查或蒐集偵查卷宗以外之證據，否則即有回復
    糾問制度之虞，是交付審判制度固賦予法院於告訴人交付審
    判聲請裁定准否前，依同法第258條之3第3項規定得為「必
    要之調查」，然法院於審查交付審判聲請有無理由時，應僅
    以審酌告訴人所指摘不利被告之事證是否未經檢察機關詳為
    調查或斟酌，或不起訴處分書有無違背經驗法則、論理法則
    及證據法則為限，方符控訴制度及交付審判制度立法意旨。
四、經查：
(一)理律事務所理律事務所自95年1月起，係受美商維愛公司委任
  處理在臺從事多層次傳銷業務之相關法規諮詢事務，而相關服
  務費用係美商維愛公司及美商維愛臺灣分公司支付，聲請人公
  司並未支付相關服務費用，而聲請人公司自96年4月起即受美
  商維愛公司之委託代理進口貨品，嗣聲請人公司因低報進價遭
  海關攔查，任職於理律事務所之被告藍善德始受美商維愛公司
  指示，無償代聲請人公司於96年7月4日將聲請人公司申請為美
  商維愛公司之營業代理人，理律事務所並於申請書上具名為聲
  請人公司之代理人等情，業據被告藍善德供承在卷，核與聲請
  人公司指訴相符，並有理律事務所96年7月4日及96年9月11日
  申請書、99年1月5日第201000014號函文存卷可稽，是理律事
  務所與美商維愛公司間有委任關係，而美商維愛公司指示債務
  人即理律事務所向第三人即聲請人公司為給付，聲請人公司授
  與代理權予理律事務所之事實，應可認定。
(二)按為委任事務之處理，須為法律行為，而該法律行為，依法應
  以文字為之者，其處理權之授與，亦應以文字為之。其授與代
  理權者，代理權之授與亦同，民法第531條定有明文，依該條
  規定，即知代理權之授與與委任關係之存在係屬二事，亦即代
  理權授與為單獨行為，委任契約係兩造當事人意思表示合致之
  契約行為，兩者本屬有異，是存有委任關係者，非必然有代理
  權之授與，而有代理權授與者，未必有委任關係或其他原因關
  係之存在。查：依上揭申請書及函文，僅得證聲請人公司曾授
  與代理權予理律事務所，惟不足證聲請人公司與理律事務所間
  即當然有委任或其他勞務契約關係之存在，是聲請人公司與理
  律事務所間既無受託處理他人事務之法律關係存在，更遑論被
  告2人有何違背受託任務之犯行；再者，理律事務所係依委任
  人即美商維愛公司指示，向第三人即聲請人公司為給付即申辦
  營業代理人相關事宜，核其性質，係民法第269條利益第三人
  契約，是本案應屬聲請人公司得否依該契約為何等內容債務不
  履行請求之民事糾葛，核與背信罪構成要件無涉，自難繩被告
  2人以背信罪。
五、綜上，雖原不起訴處分及駁回再議聲請處分書所認被告犯罪
    嫌疑不足之原因，與本院所認定之理由不同，惟結果並無二
    致，是聲請人聲請交付審判，為無理由，應予駁回。
據上論斷，應依刑事訴訟法第258條之3第2項前段規定，裁定如
主文。
中    華    民    國   100    年    12    月    21    日
                 刑事第4庭審判長法  官  吳冠霆
                                法  官  賴武志
                                法  官  陳琪媛
本件正本證明與原本無異。
本裁定不得抗告。
                               書記官  蔡文揚
中    華    民    國   100    年    12    月    21    日